---
output: pdf_document
latex_engine: xelatex
classoption:
- landscape
- twocolumn
- a4paper
documentclass: article
geometry: 
- margin=25mm
- headheight=13.6pt
fontsize: 11pt
header-includes:
  - \usepackage{fancyhdr}
  - \usepackage{xcolor}
  - \pagestyle{fancy}
  - \renewcommand{\footrulewidth}{0.4pt}
  - \hyphenation{Arbeits-losigkeit Unterrichts-zeit abge-stimmt}
---


```{r, loadData, echo=FALSE, message=FALSE, results=FALSE}
# # Use this with remote MySQL database
# # Specify the credentials of your remote MySQL database
# options(mysql = list(
#   "host" = "",
#   "port" = ,
#   "user" = "",
#   "password" = ""
# ))
# databaseName<-""
# # 

id<-params$n

queryEntry<-paste("SELECT * FROM entries WHERE id = '", id, "'", sep = "", collapse = "")
queryData<-paste("SELECT * FROM", id, collapse = "")

# # Use this with remote MySQL db
# db<-dbConnect(RMySQL::MySQL(), dbname = databaseName, host = options()$mysql$host, port = options()$mysql$port, user = options()$mysql$user, password = options()$mysql$password)
# # 

# Use this with local SQLite db
db<-dbConnect(RSQLite::SQLite(), "evasdatabase.db")
# 

entry<-dbGetQuery(db, queryEntry)
data<-dbGetQuery(db, queryData)
dbDisconnect(db)

data[data == 0]<-NA # replace student zeros with NAs
```

<!-- header and footer -->
\lhead{`r entry$name`}
\rhead{\textit{`r entry$title`}}
\lfoot{Hergestellt mit \textbf{InstantEva Deutsch}}
\rfoot{\url{http://danieljach.shinyapps.io/instantevadeutsch}}  

# Evaluation  

\medskip

\begin{minipage}{.85\linewidth}

\textbf{Seminar} \textit{`r entry$title`}  

\smallskip

\textbf{`r entry$name`}  

\medskip

`r entry$semester`  

`r entry$university`  

\bigskip

Teilnehmende N = `r as.character(entry$participants)`  

\bigskip

Evaluation angemeldet am `r format(as.Date(entry$date), "%d.%m.%Y")`  

\end{minipage}

\vspace{20mm}

## Allgemein  

\begin{minipage}{.9\linewidth}
\begin{center}
{\small 
\textcolor{gray}{1 = Ich stimme überhaupt nicht zu. $\leftrightarrow$ 5 = Ich stimme voll und ganz zu.}
}
\end{center}
\end{minipage}

\begin{minipage}{.45\linewidth}
Insgesamt bin ich mit dem Seminar zufrieden.
\end{minipage}
\begin{minipage}{.05\linewidth}
\phantom{X}
\end{minipage}
\begin{minipage}{.45\linewidth}
```{r plot1, fig.height=2.5, fig.align="left", echo=FALSE, message=FALSE}
dt<-data[,1]
n<-paste("n = ", length(dt[!is.na(dt)]), sep = "")
par(cex.axis=1.5)
boxplot(dt, horizontal = TRUE, ylim = c(1,5), col = "orange", boxwex = .75, frame = FALSE); mtext(n,3, cex = 1.5)
```
\end{minipage}

\bigskip

\begin{minipage}{.45\linewidth}
Insgesamt bin ich mit dem/n erworbenen Wissen und Fähigkeiten zufrieden.
\end{minipage}
\begin{minipage}{.05\linewidth}
\phantom{X}
\end{minipage}
\begin{minipage}{.45\linewidth}
```{r plot2, fig.height=2.5, fig.align="left", echo=FALSE, message=FALSE}
dt<-data[,2]
n<-paste("n = ", length(dt[!is.na(dt)]), sep = "")
par(cex.axis=1.5)
boxplot(dt, horizontal = TRUE, ylim = c(1,5), col = "orange", boxwex = .75, frame = FALSE); mtext(n,3, cex = 1.5)
```
\end{minipage}

\bigskip

\begin{minipage}{.45\linewidth}
Ich würde das Seminar an Kommilitonen weiterempfehlen.
\end{minipage}
\begin{minipage}{.05\linewidth}
\phantom{X}
\end{minipage}
\begin{minipage}{.45\linewidth}
```{r plot3, fig.height=2.5, fig.align="left", echo=FALSE, message=FALSE}
dt<-data[,3]
n<-paste("n = ", length(dt[!is.na(dt)]), sep = "")
par(cex.axis=1.5)
boxplot(dt, horizontal = TRUE, ylim = c(1,5), col = "orange", boxwex = .75, frame = FALSE); mtext(n,3, cex = 1.5)
```
\end{minipage}

\vfill

## Lehrender  

\begin{minipage}{.9\linewidth}
\begin{center}
{\small 
\textcolor{gray}{1 = Ich stimme überhaupt nicht zu. $\leftrightarrow$ 5 = Ich stimme voll und ganz zu.}
}
\end{center}
\end{minipage}

\begin{minipage}{.45\linewidth}
Der Lehrende hat die Lernziele des Seminars eindeutig vermittelt.
\end{minipage}
\begin{minipage}{.05\linewidth}
\phantom{X}
\end{minipage}
\begin{minipage}{.45\linewidth}
```{r plot7, fig.height=2.5, fig.align="left", echo=FALSE, message=FALSE}
dt<-data[,7]
n<-paste("n = ", length(dt[!is.na(dt)]), sep = "")
par(cex.axis=1.5)
boxplot(dt, horizontal = TRUE, ylim = c(1,5), col = "orange", boxwex = .75, frame = FALSE); mtext(n,3, cex = 1.5)
```
\end{minipage}

\bigskip

\begin{minipage}{.45\linewidth}
Der Lehrende ist auf Bedürfnisse, Fragen und Vorschläge der Teilnehmenden eingegangen.
\end{minipage}
\begin{minipage}{.05\linewidth}
\phantom{X}
\end{minipage}
\begin{minipage}{.45\linewidth}
```{r plot8, fig.height=2.5, fig.align="left", echo=FALSE, message=FALSE}
dt<-data[,8]
n<-paste("n = ", length(dt[!is.na(dt)]), sep = "")
par(cex.axis=1.5)
boxplot(dt, horizontal = TRUE, ylim = c(1,5), col = "orange", boxwex = .75, frame = FALSE); mtext(n,3, cex = 1.5)
```
\end{minipage}

\bigskip

\begin{minipage}{.45\linewidth}
Der Lehrende war bei Problemen der Teilnehmenden ansprechbar.
\end{minipage}
\begin{minipage}{.05\linewidth}
\phantom{X}
\end{minipage}
\begin{minipage}{.45\linewidth}
```{r plot9, fig.height=2.5, fig.align="left", echo=FALSE, message=FALSE}
dt<-data[,9]
n<-paste("n = ", length(dt[!is.na(dt)]), sep = "")
par(cex.axis=1.5)
boxplot(dt, horizontal = TRUE, ylim = c(1,5), col = "orange", boxwex = .75, frame = FALSE); mtext(n,3, cex = 1.5)
```
\end{minipage}

\bigskip

\begin{minipage}{.45\linewidth}
Der Lehrende hat die Unterrichtszeit sinnvoll und nachvollziehbar eingeteilt.
\end{minipage}
\begin{minipage}{.05\linewidth}
\phantom{X}
\end{minipage}
\begin{minipage}{.45\linewidth}
```{r plot10, fig.height=2.5, fig.align="left", echo=FALSE, message=FALSE}
dt<-data[,10]
n<-paste("n = ", length(dt[!is.na(dt)]), sep = "")
par(cex.axis=1.5)
boxplot(dt, horizontal = TRUE, ylim = c(1,5), col = "orange", boxwex = .75, frame = FALSE); mtext(n,3, cex = 1.5)
```
\end{minipage}

\bigskip

\begin{minipage}{.45\linewidth}
Der Lehrende hat eine gute Arbeitsatmosphäre geschaffen.
\end{minipage}
\begin{minipage}{.05\linewidth}
\phantom{X}
\end{minipage}
\begin{minipage}{.45\linewidth}
```{r plot11, fig.height=2.5, fig.align="left", echo=FALSE, message=FALSE}
dt<-data[,11]
n<-paste("n = ", length(dt[!is.na(dt)]), sep = "")
par(cex.axis=1.5)
boxplot(dt, horizontal = TRUE, ylim = c(1,5), col = "orange", boxwex = .75, frame = FALSE); mtext(n,3, cex = 1.5)
```
\end{minipage}

\bigskip

\begin{minipage}{.45\linewidth}
Der Lehrende hat den Zusammenhang zwischen einzelnen Themen und dem Seminar als Ganzem verdeutlicht.
\end{minipage}
\begin{minipage}{.05\linewidth}
\phantom{X}
\end{minipage}
\begin{minipage}{.45\linewidth}
```{r plot12, fig.height=2.5, fig.align="left", echo=FALSE, message=FALSE}
dt<-data[,12]
n<-paste("n = ", length(dt[!is.na(dt)]), sep = "")
par(cex.axis=1.5)
boxplot(dt, horizontal = TRUE, ylim = c(1,5), col = "orange", boxwex = .75, frame = FALSE); mtext(n,3, cex = 1.5)
```
\end{minipage}



\newpage

## Seminarinhalte  

\begin{minipage}{.9\linewidth}
\begin{center}
{\small 
\textcolor{gray}{1 = Ich stimme überhaupt nicht zu. $\leftrightarrow$ 5 = Ich stimme voll und ganz zu.}
}
\end{center}
\end{minipage}

\begin{minipage}{.45\linewidth}
Die Seminarinhalte waren gut auf meinen Wissensstand abgestimmt.
\end{minipage}
\begin{minipage}{.05\linewidth}
\phantom{X}
\end{minipage}
\begin{minipage}{.45\linewidth}
```{r plot13, fig.height=2.5, fig.align="left", echo=FALSE, message=FALSE}
dt<-data[,13]
n<-paste("n = ", length(dt[!is.na(dt)]), sep = "")
par(cex.axis=1.5)
boxplot(dt, horizontal = TRUE, ylim = c(1,5), col = "orange", boxwex = .75, frame = FALSE); mtext(n,3, cex = 1.5)
```
\end{minipage}

\bigskip

\begin{minipage}{.45\linewidth}
Das Seminar war inhaltlich nachvollziehbar aufgebaut.
\end{minipage}
\begin{minipage}{.05\linewidth}
\phantom{X}
\end{minipage}
\begin{minipage}{.45\linewidth}
```{r plot14, fig.height=2.5, fig.align="left", echo=FALSE, message=FALSE}
dt<-data[,14]
n<-paste("n = ", length(dt[!is.na(dt)]), sep = "")
par(cex.axis=1.5)
boxplot(dt, horizontal = TRUE, ylim = c(1,5), col = "orange", boxwex = .75, frame = FALSE); mtext(n,3, cex = 1.5)
```
\end{minipage}

## Lernerfolg   

\begin{minipage}{.9\linewidth}
\begin{center}
{\small 
\textcolor{gray}{1 = Ich stimme überhaupt nicht zu. $\leftrightarrow$ 5 = Ich stimme voll und ganz zu.}
}
\end{center}
\end{minipage}

\begin{minipage}{.45\linewidth}
Das Seminar hat mir das Wissen und die Fähigkeiten vermittelt, mich selbstständig auf diesem Themengebiet weiterzubilden.
\end{minipage}
\begin{minipage}{.05\linewidth}
\phantom{X}
\end{minipage}
\begin{minipage}{.45\linewidth}
```{r plot15, fig.height=2.5, fig.align="left", echo=FALSE, message=FALSE}
dt<-data[,15]
n<-paste("n = ", length(dt[!is.na(dt)]), sep = "")
par(cex.axis=1.5)
boxplot(dt, horizontal = TRUE, ylim = c(1,5), col = "orange", boxwex = .75, frame = FALSE); mtext(n,3, cex = 1.5)
```
\end{minipage}

\bigskip

\begin{minipage}{.45\linewidth}
Das Seminar hat meine Fähigkeit verbessert, die vermittelten Inhalte kritisch zu reflektieren.
\end{minipage}
\begin{minipage}{.05\linewidth}
\phantom{X}
\end{minipage}
\begin{minipage}{.45\linewidth}
```{r plot16, fig.height=2.5, fig.align="left", echo=FALSE, message=FALSE}
dt<-data[,16]
n<-paste("n = ", length(dt[!is.na(dt)]), sep = "")
par(cex.axis=1.5)
boxplot(dt, horizontal = TRUE, ylim = c(1,5), col = "orange", boxwex = .75, frame = FALSE); mtext(n,3, cex = 1.5)
```
\end{minipage}


\vfill

\begin{minipage}{.85\linewidth}
\textcolor{gray}{{\small Die Ergebnisse werden in Form von Boxplots abgebildet: Die orange Box steht für die mittleren 50 Prozent der Antworten, der vertikale Strich in der Box für den Median, die umgebenden gestrichelten Elemente für die tieferen und höheren Werte. Einzelne extreme Werte werden als Punkte angezeigt.}}
\end{minipage}

## Arbeitsformen und Medien  

\begin{minipage}{.9\linewidth}
\begin{center}
{\small 
\textcolor{gray}{1 = Ich stimme überhaupt nicht zu. $\leftrightarrow$ 5 = Ich stimme voll und ganz zu.}
}
\end{center}
\end{minipage}

\begin{minipage}{.45\linewidth}
Der Unterricht war vielseitig und abwechslungsreich gestaltet.
\end{minipage}
\begin{minipage}{.05\linewidth}
\phantom{X}
\end{minipage}
\begin{minipage}{.45\linewidth}
```{r plot17, fig.height=2.5, fig.align="left", echo=FALSE, message=FALSE}
dt<-data[,17]
n<-paste("n = ", length(dt[!is.na(dt)]), sep = "")
par(cex.axis=1.5)
boxplot(dt, horizontal = TRUE, ylim = c(1,5), col = "orange", boxwex = .75, frame = FALSE); mtext(n,3, cex = 1.5)
```
\end{minipage}

\bigskip

\begin{minipage}{.45\linewidth}
Die eingesetzten Arbeitsformen und Medien haben zu meinem Verständnis und Lernerfolg beigetragen.
\end{minipage}
\begin{minipage}{.05\linewidth}
\phantom{X}
\end{minipage}
\begin{minipage}{.45\linewidth}
```{r plot18, fig.height=2.5, fig.align="left", echo=FALSE, message=FALSE}
dt<-data[,18]
n<-paste("n = ", length(dt[!is.na(dt)]), sep = "")
par(cex.axis=1.5)
boxplot(dt, horizontal = TRUE, ylim = c(1,5), col = "orange", boxwex = .75, frame = FALSE); mtext(n,3, cex = 1.5)
```
\end{minipage}

## Teilnehmende  

\begin{minipage}{.9\linewidth}
\begin{center}
{\small 
\textcolor{gray}{1 = Ich stimme überhaupt nicht zu. $\leftrightarrow$ 5 = Ich stimme voll und ganz zu.}
}
\end{center}
\end{minipage}

\begin{minipage}{.45\linewidth}
Die meisten Teilnehmenden sind regelmäßig zum Seminar gekommen.
\end{minipage}
\begin{minipage}{.05\linewidth}
\phantom{X}
\end{minipage}
\begin{minipage}{.45\linewidth}
```{r plot4, fig.height=2.5, fig.align="left", echo=FALSE, message=FALSE}
dt<-data[,4]
n<-paste("n = ", length(dt[!is.na(dt)]), sep = "")
par(cex.axis=1.5)
boxplot(dt, horizontal = TRUE, ylim = c(1,5), col = "orange", boxwex = .75, frame = FALSE); mtext(n,3, cex = 1.5)
```
\end{minipage}

\bigskip

\begin{minipage}{.45\linewidth}
Die meisten Teilnehmenden haben aktiv im Seminar mitgearbeitet.
\end{minipage}
\begin{minipage}{.05\linewidth}
\phantom{X}
\end{minipage}
\begin{minipage}{.45\linewidth}
```{r plot5, fig.height=2.5, fig.align="left", echo=FALSE, message=FALSE}
dt<-data[,5]
n<-paste("n = ", length(dt[!is.na(dt)]), sep = "")
par(cex.axis=1.5)
boxplot(dt, horizontal = TRUE, ylim = c(1,5), col = "orange", boxwex = .75, frame = FALSE); mtext(n,3, cex = 1.5)
```
\end{minipage}

\bigskip

\begin{minipage}{.45\linewidth}
Die meisten Teilnehmenden sind dem Seminar aufmerksam gefolgt.
\end{minipage}
\begin{minipage}{.05\linewidth}
\phantom{X}
\end{minipage}
\begin{minipage}{.45\linewidth}
```{r plot6, fig.height=2.5, fig.align="left", echo=FALSE, message=FALSE}
dt<-data[,6]
n<-paste("n = ", length(dt[!is.na(dt)]), sep = "")
par(cex.axis=1.5)
boxplot(dt, horizontal = TRUE, ylim = c(1,5), col = "orange", boxwex = .75, frame = FALSE); mtext(n,3, cex = 1.5)
```
\end{minipage}

