---
output: pdf_document
latex_engine: xelatex
classoption:
- landscape
- twocolumn
- a4paper
documentclass: article
geometry: 
- "left=15mm,right=15mm,top=2cm,bottom=2cm"
- headheight=13.6pt
fontsize: 11pt
header-includes:
  - \usepackage{fancyhdr}
  - \usepackage{booktabs}
  - \usepackage{tabu}
  - \usepackage{xcolor}
  - \pagestyle{fancy}
  - \renewcommand{\footrulewidth}{0.4pt}
  - \hyphenation{Arbeits-losigkeit Unterrichts-zeit abge-stimmt}
---

```{r setup, echo=FALSE, message=FALSE, results=FALSE}
library(knitr)
library(kableExtra)
```


```{r, loadData, echo=FALSE, message=FALSE, results=FALSE}
# # Use this with remote MySQL database
# # Specify the credentials of your remote MySQL database
# options(mysql = list(
#   "host" = "",
#   "port" = ,
#   "user" = "",
#   "password" = ""
# ))
# databaseName<-""
# #

id<-params$n

queryEntry<-paste("SELECT * FROM entries WHERE id = '", id, "'", sep = "", collapse = "")
queryData<-paste("SELECT * FROM", id, collapse = "")

# # Use this with remote MySQL db
# db<-dbConnect(RMySQL::MySQL(), dbname = databaseName, host = options()$mysql$host, port = options()$mysql$port, user = options()$mysql$user, password = options()$mysql$password)
#

# Use this with local SQLite db
db<-dbConnect(RSQLite::SQLite(), "evasdatabase.db")
#

entry<-dbGetQuery(db, queryEntry)
data<-dbGetQuery(db, queryData)
dbDisconnect(db)

rmv<-vector() # if no input was changed or if SD is zero, remove this line

for(i in 1:nrow(data)){
  if(
    !any(data[i,] == c(rep(3,14), 2, 9, 2, 3)) | sd(data[i,1:14]) == 0){
    rmv<-append(rmv, i)
  }
}
if(length(rmv) != 0){
  data<-data[-rmv,]
}
data[, 1:14][data[, 1:14] == 0]<-NA # replace 0 with NA for plot data
```

<!-- header and footer -->
\lhead{`r entry$NAME`}
\rhead{\textit{`r entry$TITLE`}}
\lfoot{Hergestellt mit \textbf{InstantEva Deutsch}}
\rfoot{\url{https://danieljach.shinyapps.io/instant-eva-deutsch/}}  

# Evaluation  

\medskip

\begin{minipage}{.85\linewidth}

\textbf{Kurstitel} \textit{`r entry$TITLE`}  

\smallskip

\textbf{`r entry$NAME`}  

\medskip

`r entry$SEMESTER`  

`r entry$UNIVERSITY`  

\bigskip

Teilnehmende N = `r as.character(entry$PARTICIPANTS)`  

\bigskip

Evaluation angemeldet am `r format(as.Date(entry$DATE), "%d.%m.%Y")`  

\end{minipage}

\vspace{10mm}

## Teilnehmende

\begin{minipage}{.45\linewidth}
Wie viele Jahre lernen Sie schon Deutsch?
\end{minipage}
\begin{minipage}{.05\linewidth}
\phantom{X}
\end{minipage}
\begin{minipage}{.45\linewidth}
```{r learnYears, fig.height=2.5, fig.align="left", echo=FALSE, message=FALSE}
dt<-data[,"learnYears"]
n<-length(dt[!is.na(dt)])
mean<-round(mean(dt, na.rm = TRUE),0)
max<-max(dt, na.rm = TRUE)
min<-min(dt, na.rm = TRUE)
sd<-round(sd(dt, na.rm = TRUE),0)
dt<-data.frame(n, mean, sd, min, max)
colnames(dt)<-c("n", "M", "SD", "Min", "Max")

kable(dt, format = "latex", booktabs = TRUE) %>%
  kable_styling(full_width = TRUE)
```
\end{minipage}

\medskip

\begin{minipage}{.45\linewidth}
Ist Deutsch ein zentraler Bestandteil Ihres Studiums?
\end{minipage}
\begin{minipage}{.05\linewidth}
\phantom{X}
\end{minipage}
\begin{minipage}{.45\linewidth}
```{r germanCentral, fig.height=2.5, fig.align="left", echo=FALSE, message=FALSE}
dt<-data[,"germanCentral"]
n<-length(dt[!is.na(dt)])
freq<-table(dt)
prop<-round(prop.table(freq)*100,0)
no<-paste(prop["2"], "%", sep = "")
yes<-paste(prop["1"], "%", sep = "")
kA<-paste(prop["9"], "%", sep = "")
dt<-data.frame(n, yes, no, kA)
dt[grep("NA", dt)]<-"0"
colnames(dt)<-c("n", "Ja", "Nein", "k.A.")

kable(dt, format = "latex", booktabs = TRUE) %>%
  kable_styling(full_width = TRUE)
```
\end{minipage}

\medskip

\begin{minipage}{.45\linewidth}
Wie viele Stunden lernen Sie Deutsch vor und nach dem Unterricht insgesamt jede Woche?
\end{minipage}
\begin{minipage}{.05\linewidth}
\phantom{X}
\end{minipage}
\begin{minipage}{.45\linewidth}
```{r learnWeekly, fig.height=2.5, fig.align="left", echo=FALSE, message=FALSE}
dt<-data[,"learnWeekly"]
n<-length(dt[!is.na(dt)])
mean<-round(mean(dt, na.rm = TRUE),0)
max<-max(dt, na.rm = TRUE)
min<-min(dt, na.rm = TRUE)
sd<-round(sd(dt, na.rm = TRUE),0)
dt<-data.frame(n, mean, sd, min, max)
colnames(dt)<-c("n", "M", "SD", "Min", "Max")

kable(dt, format = "latex", booktabs = TRUE) %>%
  kable_styling(full_width = TRUE)
```
\end{minipage}

\begin{minipage}{.45\linewidth}
Wie wichtig ist es Ihnen persönlich, Deutsch zu lernen?
\end{minipage}
\begin{minipage}{.05\linewidth}
\phantom{X}
\end{minipage}
\begin{minipage}{.45\linewidth}
```{r germanImportant, fig.height=2.5, fig.align="left", echo=FALSE, message=FALSE}
dt<-data[,"germanImportant"]
n<-paste("n = ", length(dt[!is.na(dt)]), sep = "")
par(cex.axis=1.5)
boxplot(dt, horizontal = TRUE, ylim = c(1,5), col = "orange", boxwex = .75, frame = FALSE); mtext(n,3, cex = 1.5)
```
\end{minipage}

\vspace{-5mm}

\begin{minipage}{.9\linewidth}
\begin{center}
{\small 
\textcolor{gray}{1 = überhaupt nicht wichtig $\leftrightarrow$ 5 = sehr wichtig}
}
\end{center}
\end{minipage}

## Allgemein  

\begin{minipage}{.9\linewidth}
\begin{center}
{\small 
\textcolor{gray}{1 = Ich stimme überhaupt nicht zu. $\leftrightarrow$ 5 = Ich stimme voll und ganz zu.}
}
\end{center}
\end{minipage}

\begin{minipage}{.45\linewidth}
Insgesamt bin ich mit dem Kurs zufrieden.
\end{minipage}
\begin{minipage}{.05\linewidth}
\phantom{X}
\end{minipage}
\begin{minipage}{.45\linewidth}
```{r satisfied, fig.height=2.5, fig.align="left", echo=FALSE, message=FALSE}
dt<-data[,"satisfied"]
n<-paste("n = ", length(dt[!is.na(dt)]), sep = "")
par(cex.axis=1.5)
boxplot(dt, horizontal = TRUE, ylim = c(1,5), col = "orange", boxwex = .75, frame = FALSE); mtext(n,3, cex = 1.5)
```
\end{minipage}

\vspace{-5mm}

\begin{minipage}{.45\linewidth}
Ich würde den Kurs an Kommilitonen weiterempfehlen.
\end{minipage}
\begin{minipage}{.05\linewidth}
\phantom{X}
\end{minipage}
\begin{minipage}{.45\linewidth}
```{r recommend, fig.height=2.5, fig.align="left", echo=FALSE, message=FALSE}
dt<-data[,"recommend"]
n<-paste("n = ", length(dt[!is.na(dt)]), sep = "")
par(cex.axis=1.5)
boxplot(dt, horizontal = TRUE, ylim = c(1,5), col = "orange", boxwex = .75, frame = FALSE); mtext(n,3, cex = 1.5)
```
\end{minipage}

\vspace{-5mm}

## Lehrender  

\begin{minipage}{.9\linewidth}
\begin{center}
{\small 
\textcolor{gray}{1 = Ich stimme überhaupt nicht zu. $\leftrightarrow$ 5 = Ich stimme voll und ganz zu.}
}
\end{center}
\end{minipage}

\begin{minipage}{.45\linewidth}
Der Lehrende ist auf Bedürfnisse und Fragen der Teilnehmenden eingegangen.
\end{minipage}
\begin{minipage}{.05\linewidth}
\phantom{X}
\end{minipage}
\begin{minipage}{.45\linewidth}
```{r teacherResponds, fig.height=2.5, fig.align="left", echo=FALSE, message=FALSE}
dt<-data[,"teacherResponds"]
n<-paste("n = ", length(dt[!is.na(dt)]), sep = "")
par(cex.axis=1.5)
boxplot(dt, horizontal = TRUE, ylim = c(1,5), col = "orange", boxwex = .75, frame = FALSE); mtext(n,3, cex = 1.5)
```
\end{minipage}

\vspace{-5mm}

\begin{minipage}{.45\linewidth}
Der Lehrende hat mir bei Lernproblemen geholfen.
\end{minipage}
\begin{minipage}{.05\linewidth}
\phantom{X}
\end{minipage}
\begin{minipage}{.45\linewidth}
```{r teacherHelps, fig.height=2.5, fig.align="left", echo=FALSE, message=FALSE}
dt<-data[,"teacherHelps"]
n<-paste("n = ", length(dt[!is.na(dt)]), sep = "")
par(cex.axis=1.5)
boxplot(dt, horizontal = TRUE, ylim = c(1,5), col = "orange", boxwex = .75, frame = FALSE); mtext(n,3, cex = 1.5)
```
\end{minipage}

\vspace{-5mm}

\begin{minipage}{.45\linewidth}
Der Lehrende hat die Unterrichtszeit sinnvoll und nachvollziehbar eingeteilt.
\end{minipage}
\begin{minipage}{.05\linewidth}
\phantom{X}
\end{minipage}
\begin{minipage}{.45\linewidth}
```{r teacherOrganizes, fig.height=2.5, fig.align="left", echo=FALSE, message=FALSE}
dt<-data[,"teacherOrganizes"]
n<-paste("n = ", length(dt[!is.na(dt)]), sep = "")
par(cex.axis=1.5)
boxplot(dt, horizontal = TRUE, ylim = c(1,5), col = "orange", boxwex = .75, frame = FALSE); mtext(n,3, cex = 1.5)
```
\end{minipage}

\vspace{-5mm}

\begin{minipage}{.45\linewidth}
Der Lehrende hat eine gute Arbeitsatmosphäre geschaffen.
\end{minipage}
\begin{minipage}{.05\linewidth}
\phantom{X}
\end{minipage}
\begin{minipage}{.45\linewidth}
```{r teacherAtmosphere, fig.height=2.5, fig.align="left", echo=FALSE, message=FALSE}
dt<-data[,"teacherAtmosphere"]
n<-paste("n = ", length(dt[!is.na(dt)]), sep = "")
par(cex.axis=1.5)
boxplot(dt, horizontal = TRUE, ylim = c(1,5), col = "orange", boxwex = .75, frame = FALSE); mtext(n,3, cex = 1.5)
```
\end{minipage}

\newpage

## Kursinhalte  

\begin{minipage}{.9\linewidth}
\begin{center}
{\small 
\textcolor{gray}{1 = Ich stimme überhaupt nicht zu. $\leftrightarrow$ 5 = Ich stimme voll und ganz zu.}
}
\end{center}
\end{minipage}

\begin{minipage}{.45\linewidth}
Der Kurs war gut auf mein Sprachniveau abgestimmt.
\end{minipage}
\begin{minipage}{.05\linewidth}
\phantom{X}
\end{minipage}
\begin{minipage}{.45\linewidth}
```{r courseLevel, fig.height=2.5, fig.align="left", echo=FALSE, message=FALSE}
dt<-data[,"courseLevel"]
n<-paste("n = ", length(dt[!is.na(dt)]), sep = "")
par(cex.axis=1.5)
boxplot(dt, horizontal = TRUE, ylim = c(1,5), col = "orange", boxwex = .75, frame = FALSE); mtext(n,3, cex = 1.5)
```
\end{minipage}

\vspace{-5mm}

\begin{minipage}{.45\linewidth}
Der Unterricht war vielseitig und abwechslungsreich gestaltet.
\end{minipage}
\begin{minipage}{.05\linewidth}
\phantom{X}
\end{minipage}
\begin{minipage}{.45\linewidth}
```{r courseDiverse, fig.height=2.5, fig.align="left", echo=FALSE, message=FALSE}
dt<-data[,"courseDiverse"]
n<-paste("n = ", length(dt[!is.na(dt)]), sep = "")
par(cex.axis=1.5)
boxplot(dt, horizontal = TRUE, ylim = c(1,5), col = "orange", boxwex = .75, frame = FALSE); mtext(n,3, cex = 1.5)
```
\end{minipage}

\vspace{-5mm}

\begin{minipage}{.45\linewidth}
Ich hatte im Unterricht genug Gelegenheit, Deutsch zu sprechen.
\end{minipage}
\begin{minipage}{.05\linewidth}
\phantom{X}
\end{minipage}
\begin{minipage}{.45\linewidth}
```{r courseSpeaking, fig.height=2.5, fig.align="left", echo=FALSE, message=FALSE}
dt<-data[,"courseSpeaking"]
n<-paste("n = ", length(dt[!is.na(dt)]), sep = "")
par(cex.axis=1.5)
boxplot(dt, horizontal = TRUE, ylim = c(1,5), col = "orange", boxwex = .75, frame = FALSE); mtext(n,3, cex = 1.5)
```
\end{minipage}

\vspace{-5mm}

## Lernerfolg   

\begin{minipage}{.9\linewidth}
\begin{center}
{\small 
\textcolor{gray}{1 = Ich stimme überhaupt nicht zu. $\leftrightarrow$ 5 = Ich stimme voll und ganz zu.}
}
\end{center}
\end{minipage}

\begin{minipage}{.45\linewidth}
Mein persönlicher Lernerfolg entspricht meinen Erwartungen.
\end{minipage}
\begin{minipage}{.05\linewidth}
\phantom{X}
\end{minipage}
\begin{minipage}{.45\linewidth}
```{r learningSuccess, fig.height=2.5, fig.align="left", echo=FALSE, message=FALSE}
dt<-data[,"learningSuccess"]
n<-paste("n = ", length(dt[!is.na(dt)]), sep = "")
par(cex.axis=1.5)
boxplot(dt, horizontal = TRUE, ylim = c(1,5), col = "orange", boxwex = .75, frame = FALSE); mtext(n,3, cex = 1.5)
```
\end{minipage}

\vspace{-5mm}

\begin{minipage}{.45\linewidth}
Die eingesetzten Materialien, Arbeitsformen und Medien haben zu meinem Lernerfolg beigetragen.
\end{minipage}
\begin{minipage}{.05\linewidth}
\phantom{X}
\end{minipage}
\begin{minipage}{.45\linewidth}
```{r material, fig.height=2.5, fig.align="left", echo=FALSE, message=FALSE}
dt<-data[,"material"]
n<-paste("n = ", length(dt[!is.na(dt)]), sep = "")
par(cex.axis=1.5)
boxplot(dt, horizontal = TRUE, ylim = c(1,5), col = "orange", boxwex = .75, frame = FALSE); mtext(n,3, cex = 1.5)
```
\end{minipage}

\vfill

## Mitarbeit  

\begin{minipage}{.9\linewidth}
\begin{center}
{\small 
\textcolor{gray}{1 = Ich stimme überhaupt nicht zu. $\leftrightarrow$ 5 = Ich stimme voll und ganz zu.}
}
\end{center}
\end{minipage}

\begin{minipage}{.45\linewidth}
Die meisten Teilnehmenden sind regelmäßig zum Kurs gekommen.
\end{minipage}
\begin{minipage}{.05\linewidth}
\phantom{X}
\end{minipage}
\begin{minipage}{.45\linewidth}
```{r participantsPresent, fig.height=2.5, fig.align="left", echo=FALSE, message=FALSE}
dt<-data[,"participantsPresent"]
n<-paste("n = ", length(dt[!is.na(dt)]), sep = "")
par(cex.axis=1.5)
boxplot(dt, horizontal = TRUE, ylim = c(1,5), col = "orange", boxwex = .75, frame = FALSE); mtext(n,3, cex = 1.5)
```
\end{minipage}

\vspace{-5mm}

\begin{minipage}{.45\linewidth}
Die meisten Teilnehmenden haben aktiv im Kurs mitgearbeitet.
\end{minipage}
\begin{minipage}{.05\linewidth}
\phantom{X}
\end{minipage}
\begin{minipage}{.45\linewidth}
```{r participantsActive, fig.height=2.5, fig.align="left", echo=FALSE, message=FALSE}
dt<-data[,"participantsActive"]
n<-paste("n = ", length(dt[!is.na(dt)]), sep = "")
par(cex.axis=1.5)
boxplot(dt, horizontal = TRUE, ylim = c(1,5), col = "orange", boxwex = .75, frame = FALSE); mtext(n,3, cex = 1.5)
```
\end{minipage}

\vspace{-5mm}

\begin{minipage}{.45\linewidth}
Die meisten Teilnehmenden sind dem Kurs aufmerksam gefolgt.
\end{minipage}
\begin{minipage}{.05\linewidth}
\phantom{X}
\end{minipage}
\begin{minipage}{.45\linewidth}
```{r participantsAttentive, fig.height=2.5, fig.align="left", echo=FALSE, message=FALSE}
dt<-data[,"participantsAttentive"]
n<-paste("n = ", length(dt[!is.na(dt)]), sep = "")
par(cex.axis=1.5)
boxplot(dt, horizontal = TRUE, ylim = c(1,5), col = "orange", boxwex = .75, frame = FALSE); mtext(n,3, cex = 1.5)
```
\end{minipage}

\vfill

\begin{minipage}{.85\linewidth}
\textcolor{gray}{{\small Die Ergebnisse werden in Form von Boxplots abgebildet: Die orange Box steht für die mittleren 50 Prozent der Antworten, der vertikale Strich in der Box für den Median, die umgebenden gestrichelten Elemente für die tieferen und höheren Werte. Einzelne extreme Werte werden als Punkte angezeigt.}}
\end{minipage}
